臺灣板橋地方法院刑事判決　　　　　　　95年度易字第2602號
公　訴　人　臺灣板橋地方法院檢察署檢察官
被　　　告　丙○○
　　　　　　　　　　　9樓
?????　乙○○
?????　戊○○
上列被告等因傷害案件，經檢察官提起公訴（95年度偵字第2289
2 號），本院判決如下：
    主  文
丙○○、乙○○、戊○○共同傷害人之身體，丙○○處拘役伍拾
日，乙○○、戊○○各處拘役參拾日，如易科罰金，均以銀元參
佰元折算壹日。
    事  實
一、丙○○、乙○○、戊○○於民國九十五年五月十一日凌晨四
    時許，在臺北縣五股鄉○○路○段一八三之七號「星辰卡拉
    ＯＫ」店前，因細故與丁○○發生摩擦，竟即基於傷害之犯
    意聯絡，共同徒手毆打丁○○之臉部及身體，致丁○○受有
    上顎右側犬齒、側門齒、正中門齒、左側正中門齒及側門齒
    震傷、上顎左側正中門齒牙冠斷裂、上唇裂傷、頸部、前胸
    、後背及右上臂多處挫擦傷、面部挫傷、左耳挫擦傷等傷害
    。
二、案經丁○○訴由臺北縣政府警察局蘆洲分局移送臺灣板橋地
    方法院檢察署檢察官偵查起訴。
    理  由
甲、證據能力方面：
一、按被告以外之人於審判外之言詞或書面陳述，除法律有規定
    者外，不得作為證據，刑事訴訟法第一百五十九條第一項固
    有明定。惟被告以外之人於審判外之陳述，雖不符同法第一
    百五十九條之一至之四規定，但經當事人於審判程序同意作
    為證據，法院審酌該言詞陳述或書面作成時之情況，認為適
    當者，亦得為證據，且當事人、辯護人於法院調查證據時，
    知有第一百五十九條第一項不得為證據之情形，而未於言詞
    辯論終結前聲明異議者，視為有前項之同意，此亦據刑事訴
    訟法第一百五十九條之五規定甚明。
二、查卷附之行政院衛生署臺北醫院診斷證明書二份，被告三人
    於本院九十六年四月二十六日準備程序中，已陳稱：「對證
    據能力沒有意見，同意引為審判期日調查之證據」等語明確
    ，迄本院言詞辯論終結前，復未就上開證據之證據能力聲明
    異議，顯然已經同意將之作為證據，本院審酌上開證據並非
    違法取得，亦無證明力明顯過低之情形，是均得作為認定被
    告三人犯罪之證據。
乙、得心證之理由：
一、訊據被告丙○○、乙○○、戊○○均承認前揭時、地確實在
    場，被告丙○○並坦承出手毆打丁○○之情不諱，惟其等三
    人均矢口否認犯罪，被告丙○○辯稱：伊只有踢丁○○兩下
    ，不可能造成如診斷證明書上所載之傷勢云云；被告乙○○
    、戊○○則均辯稱：其等僅上前拉開丙○○與丁○○，並未
    出手毆打丁○○云云。經查：
  (一)上揭犯罪事實，業據證人即告訴人丁○○於本院審理時，具
    結證稱：「（九十五年五月十一日早上，你人在何處？）我
    載朋友到五股成泰路星辰卡拉ＯＫ，之後我一直在車上等，
    沒有進入，之後我朋友庚○○下來進入車上，這時丙○○拍
    我的車，後來乙○○也過來說我態度不好，先動手打我，接
    著丙○○徒手打我頭部，庚○○有來勸架，要拉開他們，丙○○、乙○○其中一人推開庚○○，這時我倒在地上，戊○○就把我扶起來，結果丙○○、乙○○又接著打我，這時戊○○也跟著出手打我，後來被告三人都離開，我記下戊○○
    的機車車號…。」、「（被打之後的傷勢如何？）我有二顆
    假牙的牙套掉了，一顆牙齒動搖，上唇有破裂，胸部、身體
    也有受傷。」等語明確，核與證人即同在現場之庚○○於本
    院審理時證稱：「（爭執發生之經過？）我當時人在車裡，
    有看到告訴人被打，被超過二個人以上打，我看到告訴人被
    圍著打，告訴人沒有還手。」及「（告訴人被打之後傷勢如
    何？）當時我看到丁○○有受傷，我陪他去警局報案時，我
    發現他一顆牙齒掉了，衣服上面都是血。」之情節相符，並
    有與證人丁○○指述之受傷情節相符之行政院衛生署臺北醫
    院診斷證明書二份在卷可稽（見偵查卷第二十頁、第二十一
    頁），足認證人丁○○之證詞乃信而有徵，且無為使被告三
    人受刑事訴追而誇大或故意添加情節之瑕疵可指。
  (二)再觀諸前揭二份診斷證明書之記載，證人丁○○係於遭毆打
    當日即前往醫院就診驗傷，且診斷證明書上所載「上顎右側
    犬齒、側門齒、正中門齒、左側正中門齒及側門齒震傷、上
    顎左側正中門齒牙冠斷裂、上唇裂傷、頸部、前胸、後背及
    右上臂多處挫擦傷、面部挫傷、左耳挫擦傷」等傷勢，亦與
    證人丁○○、庚○○於本院審理時證述之丁○○受傷情節相
    符，被告丙○○復始終坦承其曾出手毆打丁○○之情不諱，
    而被告丙○○、乙○○、戊○○三人均為體型中等之成年男
    子，以其等氣力出手毆人，因此造成丁○○受有牙齒斷裂、
    動搖及上唇裂傷、身體多處挫擦傷之傷害，衡情甚有可能，
    並無悖於一般事理常情，故上揭傷勢確係被告丙○○、乙○○、戊○○三人當天徒手毆打丁○○所造成，堪予認定。被
    告丙○○辯稱：丁○○之傷勢不可能如此嚴重云云，洵屬卸
    責之詞，無足採信。
  (三)又查，被告丙○○、乙○○、戊○○三人當天均有出手毆打
    丁○○之事實，業據證人丁○○於本院審理時證述在卷，證
    人庚○○復於同日證稱：當天圍住丁○○之三、四人均有動
    手毆打丁○○等情明確，而被告丙○○、乙○○、戊○○三
    人均自承其等當天確實在場，或與丁○○發生爭執，或為拉
    開丁○○、丙○○而上前等情不諱，足認證人庚○○證稱出
    手毆打丁○○之人，即為被告丙○○、乙○○、戊○○三人
    無訛。證人庚○○於本院審理時雖無法當庭指認被告三人是
    否確在現場，亦無從資為有利於被告三人之認定。被告乙○○、戊○○辯稱：其等是上前拉開丁○○與丙○○，並未出
    手毆打丁○○云云，亦屬卸責之詞，要無可採。
  (四)綜上所述，本案事證明確，被告三人之犯行均堪予認定。
二、論罪科刑：
  (一)被告三人行為後，刑法第三十三條第五款關於罰金數額之規
    定，業於九十五年七月一日修正施行。依修正前之規定，被
    告三人所犯之刑法第二百七十七條第一項傷害罪之罰金刑，
    係「銀元一萬元即新臺幣三萬元以下，銀元一元即新臺幣三
    元以上」，嗣刑法施行法第一條之一增訂：「中華民國九十
    四年一月七日刑法修正施行後，刑法分則所定罰金之貨幣單
    位為新臺幣；九十四年一月七日刑法修正時，刑法分則編未
    修正之條文定有罰金者，自九十四年一月七日刑法修正施行
    後，就其所定數額提高為三十倍，但七十二年六月二十六日
    至九十四年一月七日新增或修正之條文，就其所定數額提高
    為三倍」，此規定因屬前揭罰金罰鍰提高標準條例第一條但
    書所稱之「法律已依一定比率規定罰金或罰鍰之數額或倍數
    」，自應優先適用；另修正後刑法第三十三條第五款亦已將
    罰金刑調整為新臺幣一千元以上，以百元計算，故依修正後
    之標準換算，刑法第二百七十七條第一項之罰金刑已變更為
    「新臺幣三萬元以下，新臺幣一千元以上」，二者就罰金之
    最高數額固無不同，惟最低數額部分則以修正前之規定較有
    利於被告三人。依刑法第二條第一項前段，自應適用修正前
    之規定論處。
  (二)核被告三人所為，均係犯刑法第二百七十七條第一項之傷害
    罪。被告三人就上開犯行有犯意聯絡及行為分擔，屬共同正
    犯（按被告三人行為後，刑法第二十八條之規定亦將舊法之
    「實施」修正為「實行」，其中「實施」一語，涵蓋陰謀、
    預備、著手及實行之概念在內，其範圍較廣；而「實行」則
    著重於直接從事構成犯罪事實之行為，其範圍較狹，二者之
    意義及範圍固有不同，但被告三人本案犯行無論依修正前或
    修正後之規定，均成立共同正犯，修正後之規定對其等並無
    所謂「有利或不利」之情形，揆諸最高法院九十五年度台上
    字第五五八九號判決意旨，自不生新舊法比較之問題）。檢
    察官起訴書雖認被告丙○○另持打火機重擊丁○○之嘴唇云
    云，然此部分僅有告訴人丁○○之單一指述，惟其所稱之打
    火機並未扣案，且被告三人均為成年男子，以其等氣力徒手
    毆打被害人，因此造成被害人受有牙齒動搖、斷裂及上唇裂
    傷之傷害，衡情實屬可能，復如前述，本院亦查無其他證據
    足認被告丙○○曾持打火機毆打丁○○，故起訴書此部分之
    記載容有未洽，應予更正。爰審酌被告三人均尚未與告訴人
    達成和解，賠償告訴人所受損害，復虛詞掩飾犯行之犯後態
    度，暨其等犯罪之動機、目的、參與程度及被害人傷勢程度
    等一切情狀，分別量處如主文所示之刑，並均諭知易科罰金
    之折算標準（末按被告三人行為後，刑法第四十一條第一項
    前段關於易科罰金之折算標準，亦於九十五年七月一日修正
    施行。依修正前刑法第四十一條第一項前段及修正前罰金罰
    鍰提高標準條例第二條之規定，易科罰金係以銀元一百元以
    上三百元以下即新臺幣三百元以上九百元以下折算一日，依
    修正後刑法第四十一條第一項前段之規定，則以新臺幣一千
    元、二千元或三千元折算一日，二者相較之下，以修正前之
    規定較有利於被告三人。故此部分亦應依刑法第二條第一項
    前段規定，適用修正前刑法第四十一條第一項前段、修正前
    罰金罰鍰提高標準條例第二條之規定，諭知易科罰金之折算
    標準。）
據上論斷，應依刑事訴訟法第二百九十九條第一項前段，刑法第
二條第一項前段、第二十八條、第二百七十七條第一項、修正前
第四十一條第一項前段，刑法施行法第一條之一第一項、第二項
前段，修正前罰金罰鍰提高標準條例第二條，判決如主文。
本案由檢察官己○○、甲○○提起公訴，經檢察官溫祖德到庭執
行職務。
中　　華　　民　　國　　96　　年　　7 　　月　　10　　日
                  刑事第十庭?審判長法?官  樊季康
                                    法?官  張筱琪
                                    法?官  劉元斐
上列正本證明與原本無異。
如不服本判決，應於判決送達後十日內向本院提出上訴狀 (應附
繕本) ，上訴於臺灣高等法院。
                                    書記官  郭玉芬
中　　華　　民　　國　　96　　年　　7 　　月　　10　　日
附錄本案論罪科刑所引法條：
刑法第二百七十七條：
傷害人之身體或健康者，處三年以下有期徒刑、拘役或一千元以
下罰金。
犯前項之罪因而致人於死者，處無期徒刑或七年以上有期徒刑；
致重傷者，處三年以上十年以下有期徒刑。
